# 商品由电池组+ 控制器组成，控制器由硬件和嵌入式软件构成。

提问人：河北姜 cpa 时间：2021-11-26 21:00:31
企业销售商品，该商品由电池组+控制器组成，控制器由硬件和嵌入式软件构成。电池组和控制器必须一起组合起来客户才能使用。
我个人理解应该属于构成单项履约义务。但是企业把电池组和控制器分开确认收入了，企业这么做的目的是因为控制器由硬件和嵌入式软件组成，企业为了嵌入式软件申请即征即退税收优惠。如果不把收入拆开确认的话，即征即退的优惠政策应该不能享受。
企业这么做可以么？求教陈版主指点谢谢。

回答人：chenyiwei
你的理解基本合理。税务处理不应影响会计处理，并且这样处理也很可能导致涉税合规性风险。